臺灣高雄地方法院交通事件裁定　 96年度交聲更一字第7號
原處分機關　交通部公路總局高雄區監理所旗山監理站
異　議　人　甲○○
上列異議人即受處分人因違反道路交通管理處罰條例案件，對於
交通部公路總局高雄區監理所旗山監理站民國95年11月3 日旗監
違字第裁85－Z00000000 號違反道路交通管理事件裁決書，聲明
異議，前經本院以95年度交聲字第877 號裁定駁回異議後，異議
人不服提起抗告，經臺灣高等法院高雄分院以96年度交抗字第35
號裁定撤銷原裁定發回更審，本院裁定如下：
    主  文
異議駁回。
    理  由
一、原處分意旨略以：受處分人即異議人（下稱異議人）於民國
    95年7 月12日10時57分許，在國道十號東向16.6公里處，行
    駛高速公路未依規定行駛車道（慢速小型車違規行駛內側車
    道），因而依道路交通管理處罰條例第33條第1 項第3 款及
    第85條第1 項規定，處罰使用人即異議人罰鍰新台幣（下同
    ）5000元，並依同條例第63條第1 項記違規點數1 點。
二、聲明異議意旨則以：
  (一)異議人於前揭時間，駕駛車牌號碼4425-PB 號自用小客車，
    行經上開地點，因以低於最低速限80公里之速度行駛內側車
    道，遭警舉發「同向三線車道，慢速車佔用內線車道行駛，
    經科學儀器測定行速73公里」，惟異議人當時行駛內側車道
    係正在加速，欲超越右側車輛，然因國道10號限速90公里，
    容易超速，故緩慢加速，且當時前後皆無車輛，異議人之車
    既無堵塞交通之嫌，更無佔用車道之實。
  (二)又政府監理單位對於車輛速度錶都有百分之十的誤差容許值
    ，則異議人之車速是否在誤差容許值範圍內，員警於取締測
    速前須一併考慮進去。
  (三)再者，國道高速公路內側為超車道，該權責單位也廣為宣傳
    ，到處懸掛紅色布條，其內容為車速低於80公里，應行駛外
    側，以字義上解釋，並不是完全禁止行駛，而異議人車輛正
    在超車狀態，實無違背上述規定云云。
三、按汽車行駛高速公路及快速公路，其車道之使用，除因交通
    事故及道路施工依臨時或可移動標誌指示或交通勤務警察指
    揮外，應依設置之交通標誌、標線或號誌之規定，無設置者
    ，在高速公路最高速限每小時90公里以上之路段，行駛速率
    低於每小時80公里之較慢速小型車，應行駛於外側車道，並
    得暫時利用緊臨外側車道之車道超越前車；內側車道為超車
    道，但小型車於不堵塞行車之狀況下，得以該路段容許之最
    高速限行駛於內側車道，高速公路及快速公路交通管制規則
    第8 條第1 項第1 款及第3 款定有明文。又汽車行駛於高速
    公路、快速公路或設站管制之道路，不遵使用限制、禁止、
    行車管制及管理事項之管制規則，而未依規定行駛車道者，
    處汽車駕駛人3,000 元以上6,000 元以下罰鍰，並記違規點
    數1 點，道路交通管理處罰條例第33條第1 項第3 款、第63
    條第1 項第1 款亦分別定有明文。經查：
  (一)異議人於上揭時間，駕駛前開自小客車行經國道10號高速公
    路東向16.6公里處時，因在最高速限每小時90公里之路段，
    以每小時73公里之速度（速度低於每小時80公里），行駛於
    內側車道，為警以科學儀器雷射測速器測定後，掣單舉發，
    並經交通部公路總局高雄區監理所旗山監理站於95年11月3
    日作成裁決，以異議人行駛高速公路未依規定行駛車道為由
    ，依道路交通管理處罰條例第33條第1 項第3 款規定，裁處
    罰鍰50000 元，並依同法第63條第1 項第3 款規定記違規點
    數1 點乙節，有舉發違反道路交通管理事件通知單、裁決書
    各1 件及照片2 幀附卷可佐，此部分之事實，應勘認定。
  (二)又本件取締當時所使用之雷射測速器，係經檢驗合格在案，
    此有內政部警政署國道公路警察局第五警察隊96年5 月24日
    公警五交字第0960503313號函暨所附之檢驗證明書及台灣台
    北地方法院公證處認證書各1 份在卷可參。準此，該儀器既
    經檢驗合格，應可排除儀器故障、損壞等因素，該測速結果
    之準確性應可採信。
  (三)異議人雖復以舉發速限通常均有百分之十之誤差值，並非一
    經超越或不足速限即予舉發云云。然所謂百分之十誤差值，
    本係執行機關之行政裁量權範圍，非受處分人所得主張之固
    有權利，異議人尚不得以此為由而主張免責。
四、綜上所述，本件事證明確，異議人違反首揭高速公路及快速
    公路交通管制規則之規定，已堪認定，故原處分機關，依前
    開道路交通處罰條例之規定，裁決處以異議人罰鍰5000元，
    並記違規點數1 點，於法並無不合，從而，本件異議人之聲
    明異議，為無理由，應予駁回。
五、據上論結，應依道路交通案件處理辦法第19條，裁定如主文。
中　　華　　民　　國　　96　　年　　5 　　月　　30　　日
                    交通法庭     法　官  張茹棻
以上正本證明與原本無異。
如不服本裁定，應於裁定送達後5 日內，向本院提出抗告狀。
中　　華　　民　　國　　96　　年　　5 　　月　　30　　日
                                 書記官  陳惠玲
